---
title: "Analisi esplorativa"
author: "Curci, Di Marino, Leone, Stola"
date: "2024-12-10"
output:
  pdf_document: default
  html_document: default
---

```{r}
setwd(getwd())
data <- read.csv("Sleep_Efficiency.csv")
n<-dim(data)[1]
p<-dim(data)[2]
```


## Maschi vs femmine
suddivisione bilanciata, però gruppi di età diversi: maschi più vecchi, bambini sono solo femmine
```{r}
table(data$Gender)
data$AgeGroup <- cut(data$Age,
                     breaks = seq(min(data$Age), max(data$Age), length.out = nclass.FD(data$Age)),  # Specifica gli intervalli, scelti seconodo il criterio di Freedman & Diaconis
                     include.lowest = T, right = T) 
table(data$AgeGroup, data$Gender)
boxplot(data$Age~data$Gender)

```


## Fumatori non fumatori
più non fumatori che fumatori; ovviamente i bambini non fumano
```{r}
table(data$Smoking.status)
table(data$AgeGroup, data$Smoking.status)
boxplot(data$Age~data$Smoking.status)
boxplot(data$Exercise.frequency~data$Smoking.status)
```


## Esercizio fisico
la fascia 30-50 anni è quella che fa più frequentemente esercizio fisico, le donne fanno meno esercizio fisico degli uomini ma più intensamente 
```{r}
table(data$Exercise.frequency)
table(data$AgeGroup, data$Exercise.frequency)
boxplot(data$Age~data$Exercise.frequency)
table(data$Gender, data$Exercise.frequency)
boxplot(data$Exercise.frequency~data$Gender)
```


## Caffeina bassa/alta
alta caffeina per età centrali
```{r}
table(data$Caffeine.consumption)
table(data$AgeGroup, data$Caffeine.consumption)
table(data$Gender, data$Caffeine.consumption)
boxplot(data$Age~data$Caffeine.consumption)
boxplot(data$Caffeine.consumption~data$Gender)
colori <- ifelse(data$Gender == "Male", "blue", "pink")
plot(data$Caffeine.consumption, data$Age, col=colori)
```


## Alcohol
meno variabilità tra uomini e donne rispetto alla caffeina
```{r}
table(data$Alcohol.consumption)
table(data$AgeGroup, data$Alcohol.consumption)
table(data$Gender, data$Alcohol.consumption)
boxplot(data$Age~data$Alcohol.consumption)
boxplot(data$Alcohol.consumption~data$Gender)
colori <- ifelse(data$Gender == "Male", "blue", "pink")
plot(data$Alcohol.consumption, data$Age, col=colori)
```


## Sottogruppi







