
 
Librerie 
```{r}
library(mclust)
library(tidyverse)
library(tidyLPA)
library(naniar)
library(haven)
library(glue)
library(MplusAutomation)
library(rhdf5)
library(here)
library(janitor)
library(gt)
library(dplyr)
```


Latent Profile Analysis
```{r}
set.seed(1524)
datajitt <- data %>%
  mutate(across(c(6, 11, 12, 13, 14, 15), ~  pmax(0,jitter(as.numeric(.), length(levels(as.factor(.))),0)) ))

data1<-datajitt
names(data1) <- gsub("\\.", "_", names(data1))

data1[,-c(1,3,14,16)]<-scale(data1[,-c(1,3,14,16)])# per scalare comandi scale() oppure poms()
```



4gruppi, lifestyle variables + age - sol. non ottimale
```{r}
prof1<-data1 %>% 
  select(Age, Alcohol_consumption, Caffeine_consumption, Exercise_frequency) %>% 
  scale() %>% 
  estimate_profiles(2:5, models=c(1,2,3,6))

compare_solutions(prof1, statistics = c("AIC", "BIC"))
plot_profiles(prof1, rawdata=FALSE)
k<-15
plot_profiles(prof1[[k]], rawdata=FALSE, add_line = TRUE)
plot_density(prof1[[k]])

# Estrai la tabella con i dati e le assegnazioni alle classi
dati_classi <- prof1[[k]]$dff
# Ottieni gli indici delle osservazioni per ciascuna classe
g1 <- which(dati_classi$Class == 1)
g2 <- which(dati_classi$Class == 2)
g3 <- which(dati_classi$Class == 3)
g4 <- which(dati_classi$Class == 4)

```


3 gruppi, solo lifestyle variables
```{r}
prof2 <- estimate_profiles(data1[, c("Caffeine_consumption", "Alcohol_consumption",  "Exercise_frequency")], 2:4, models = c(1,2,3,6))


compare_solutions(prof2, statistics = c("AIC", "BIC"))
plot_profiles(prof2, rawdata=TRUE, add_line = TRUE)
k<-11
plot_profiles(prof2[[k]],rawdata=TRUE,add_line = TRUE, alpha_rawdata = 100, size_rawdata = 15, size_bw = 13)+ 
  ggplot2::coord_cartesian(ylim = c(-1.5, 2.5))  + 
  ggplot2::labs(title = "Latent Profiles", 
                x = "Lifestyle factors", 
                y = " ") 

plot_density(prof2[[k]])
prof2[[k]]

# Estrai la tabella con i dati e le assegnazioni alle classi
dati_classi <- prof2[[k]]$dff
# Ottieni gli indici delle osservazioni per ciascuna classe
g1 <- which(dati_classi$Class == 1)
g2 <- which(dati_classi$Class == 2)
g3 <- which(dati_classi$Class == 3)
```





### G1 lifestyle migliore ovvero poco alcohol poco caffe e molto esercizio
### G2 lifestyle medio ovvero molto alcohol molto caffe e medio esercizio
### G3 lifestyle basso ovvero poco alcohol molto caffe e poco esercizio
```{r}
library(ggplot2)

datajitt$Group <- NA
datajitt$Group[g1] <- "g1"
datajitt$Group[g2] <- "g2"
datajitt$Group[g3] <- "g3"
```



### Sleep efficiency vs Age senza Gender in un unico grafico
```{r}
mod_g1 <- lm(Sleep.efficiency ~ bs(Age, degree=3), data = datajitt[g1, ])
mod_g2 <- lm(Sleep.efficiency ~ bs(Age, degree=3), data = datajitt[g2, ])
mod_g3 <- lm(Sleep.efficiency ~ bs(Age, degree=3), data = datajitt[g3, ])

new_data <- data.frame(Age = seq(min(datajitt$Age), max(datajitt$Age), length.out = 100))

new_data$g1 <- predict(mod_g1, newdata=new_data)
new_data$g2 <- predict(mod_g2, newdata=new_data)
new_data$g3 <- predict(mod_g3, newdata=new_data)

new_data_long <- new_data %>%
  tidyr::pivot_longer(cols = c(g1, g2, g3), names_to = "Group", values_to = "Prediction")

ggplot(datajitt, aes(x = Age, y = Sleep.efficiency, color=Group)) +
  geom_point(alpha = 0.6) + 
  geom_line(data = new_data_long, aes(x = Age, y = Prediction, color = Group), size = 1)+
  labs(title = "Regression Sleep efficiency vs Age",
       x = "Age",
       y = "Sleep efficiency",
       color = "Group") +
  scale_color_manual(values = c("g1" = "red", "g2" = "blue", "g3" = "green")) +
  theme_minimal()
```


# Quantile regression
```{r}
library(quantreg)
modq_g1 <- summary(rq(Sleep.efficiency ~ bs(Age, degree=3), tau = 10:95/100, data = datajitt[g1, ]))
modq_g2 <- summary(rq(Sleep.efficiency ~ bs(Age, degree=3), tau = 10:95/100, data = datajitt[g2, ]))
modq_g3 <- summary(rq(Sleep.efficiency ~ bs(Age, degree=3), tau = 10:90/100, data = datajitt[g3, ]))

plot(modq_g1,mfrow = c(1,2))
plot(modq_g2,mfrow = c(1,2))
plot(modq_g3,mfrow = c(1,2))
```











# questi con le variabili del sonno non hanno molto senso, alla fine danno le percentuali al contrario e il legame ovvio con sleep efficiency
```{r}
prof2<-data1 %>% select(Age, Sleep_efficiency, Sleep_duration, Deep_sleep_percentage, REM_sleep_percentage) %>%
  estimate_profiles(2:5, models=c(1,2,3,6))
compare_solutions(prof2, statistics = c("AIC", "BIC"))
plot_profiles(prof2, rawdata=FALSE)
plot_profiles(prof2[[10]], rawdata=FALSE)
plot_density(prof2[[10]])
```

```{r}
prof2<-data1 %>% select(Age, Sleep_efficiency, Deep_sleep_percentage, REM_sleep_percentage) %>%
  estimate_profiles(2:5, models=c(1,2,3,6))
compare_solutions(prof2, statistics = c("AIC", "BIC"))
plot_profiles(prof2, rawdata=FALSE)
plot_profiles(prof2[[10]], rawdata=FALSE)
plot_density(prof2[[10]])
```

```{r}
prof2<-data1 %>% select(Sleep_duration, Sleep_efficiency, Deep_sleep_percentage, REM_sleep_percentage) %>%
  estimate_profiles(2:6, models=c(1,2,3,6))
compare_solutions(prof2, statistics = c("AIC", "BIC"))
plot_profiles(prof2, rawdata=FALSE)
plot_density(prof2[[12]])
```


# modelli misti
6 profiles, poco interpretabile
```{r}
prof1<-data1 %>% select(Sleep_duration, Alcohol_consumption, Exercise_frequency, Deep_sleep_percentage, Caffeine_consumption) %>%
  estimate_profiles(2:6, models=c(1,2,3,6))
prof1
compare_solutions(prof1, statistics = c("AIC", "BIC"))
plot_profiles(prof1, rawdata=FALSE)
plot_profiles(prof1[[10]], rawdata=FALSE)
plot_density(prof1[[10]])
```


```{r}
prof2<-data1 %>% select(Caffeine_consumption, Sleep_efficiency, Deep_sleep_percentage, REM_sleep_percentage) %>%
  estimate_profiles(2:6, models=c(1,2,3,6))
compare_solutions(prof2, statistics = c("AIC", "BIC"))
plot_profiles(prof2, rawdata=FALSE)
plot_profiles(prof2[[19]], rawdata=FALSE)
plot_density(prof2[[19]])
```


```{r}
prof2<-data1 %>% select(REM_sleep_percentage, Sleep_efficiency, Deep_sleep_percentage, Exercise_frequency, Age) %>%
  estimate_profiles(2:6, models=c(1,2,3,6))
compare_solutions(prof2, statistics = c("AIC", "BIC"))
plot_profiles(prof2, rawdata=FALSE)
plot_profiles(prof2[[19]], rawdata=FALSE)
plot_density(prof2[[19]])
```

NON sempre funzionano MODELLI 2 E 6, QUELLI CON DIVERSE COVARIANZE!!!




```{r}
data1 %>%
  dplyr::select(Age, Caffeine_consumption, Exercise_frequency, Deep_sleep_percentage) %>%
    single_imputation() %>%
    estimate_profiles(2:5, package= "MplusAutomation", variances="varying" ) %>%
    plot_profiles(sd=FALSE)



data1 %>%
  dplyr::select(Age, Light_sleep_percentage, Alcohol_consumption, Caffeine_consumption, Exercise_frequency, Deep_sleep_percentage) %>%
  single_imputation() %>%
  estimate_profiles(1:5) %>%
  plot_density()



data1 %>%
  select(Age, Light_sleep_percentage, Alcohol_consumption, Caffeine_consumption, Exercise_frequency, Deep_sleep_percentage) %>%
  single_imputation() %>%
  estimate_profiles(1:6) %>%
  plot_profiles()
  
compare_solutions()

# can use also get_data() and get_fit() functions
# see at: https://data-edu.github.io/tidyLPA/


lpa_models<-data1 %>%
  select(Age, Light_sleep_percentage, Alcohol_consumption, Caffeine_consumption, Exercise_frequency, Deep_sleep_percentage) %>%
  single_imputation() %>%
 estimate_profiles(1:3,
                      package = "MplusAutomation",
                      ANALYSIS = "starts = 100, 20;",
                      variances = c("equal", "varying"),
                      covariances = c("zero", "varying"))

get_fit(lpa_models)

    
```






