---
title: "Regression after Latent"
output: html_document
---

```{r setup, include=FALSE}
knitr::opts_chunk$set(echo = TRUE)
```


### G1 lifestyle migliore ovvero poco alcohol poco caffe e molto esercizio
### G2 lifestyle medio ovvero molto alcohol molto caffe e medio esercizio
### G3 lifestyle basso ovvero poco alcohol molto caffe e poco esercizio
```{r}
library(ggplot2)

datajitt$Group <- NA
datajitt$Group[g1] <- "g1"
datajitt$Group[g2] <- "g2"
datajitt$Group[g3] <- "g3"
```


### Smoking status
```{r}
datajitt2=datajitt
datajitt2$Smoking.status=data$Smoking.status
```


```{r}
dataSmoke=datajitt[datajitt2$Smoking.status=='1',c(2,3,6:15,18)]
dataNoSmoke=datajitt[datajitt2$Smoking.status=='0',c(2,3,6:15,18)]
```


```{r}
dataF=datajitt[datajitt2$Gender=='Female',c(2,3,6:15,18)]
dataM=datajitt[datajitt2$Gender=='Male',c(2,3,6:15,18)]
data_combined <- rbind(dataF, dataM)
data_combined$Group <- NA
data_combined$Group[g1] <- "g1"
data_combined$Group[g2] <- "g2"
data_combined$Group[g3] <- "g3"
```


# >>>> Sleep duration vs age+gender per lifestyle
```{r}
modF_g1 <- lm(Sleep.duration ~ bs(Age, degree=3), data=dataF[g1,])
modF_g2 <- lm(Sleep.duration ~ bs(Age, degree=3), data=dataF[g2,])
modF_g3 <- lm(Sleep.duration ~ bs(Age, degree=3), data=dataF[g3,])
modM_g1 <- lm(Sleep.duration ~ bs(Age, degree=3), data=dataM[g1,])
modM_g2 <- lm(Sleep.duration ~ bs(Age, degree=3), data=dataM[g2,])
modM_g3 <- lm(Sleep.duration ~ bs(Age, degree=3), data=dataM[g3,])


ggplot(data_combined, aes(x = Age, y = Sleep.duration, color = Gender)) +
  geom_point(alpha = 0.6) + 
  geom_smooth(method = "lm", formula = y ~ bs(x, degree=3), se = FALSE) +
  facet_wrap(~Group, nrow = 1) +
  labs(title = "Regression Sleep Duration vs Age",
       x = "Age",
       y = "Sleep Duration") +
  theme_minimal()
```


### Sleep duration vs age senza suddividere per genere
```{r}
mod_g1 <- lm(Sleep.duration ~ bs(Age, degree=3), data = datajitt[g1, ])
mod_g2 <- lm(Sleep.duration ~ bs(Age, degree=3), data = datajitt[g2, ])
mod_g3 <- lm(Sleep.duration ~ bs(Age, degree=3), data = datajitt[g3, ])


ggplot(datajitt, aes(x = Age, y = Sleep.duration)) +
  geom_point(alpha = 0.6) + 
  geom_smooth(method = "lm", formula = y ~ bs(x, degree=3), se = FALSE) +
  facet_wrap(~Group) +
  labs(title = "Regression Sleep Duration vs Age",
       x = "Age",
       y = "Sleep Duration") +
  theme_minimal()
```

### Sleep duration vs Age senza Gender in un unico grafico
```{r}
new_data <- data.frame(Age = seq(min(datajitt$Age), max(datajitt$Age), length.out = 100))


new_data$g1 <- predict(mod_g1, newdata=new_data)
new_data$g2 <- predict(mod_g2, newdata=new_data)
new_data$g3 <- predict(mod_g3, newdata=new_data)


new_data_long <- new_data %>%
  tidyr::pivot_longer(cols = c(g1, g2, g3), names_to = "Group", values_to = "Prediction")

# Plottiamo le curve sovrapposte
ggplot(datajitt, aes(x = Age, y = Sleep.duration, color=Group)) +
  geom_point(alpha = 0.6) + 
  geom_line(data = new_data_long, aes(x = Age, y = Prediction, color = Group), size = 1) +
  labs(title = "Regression Sleep Duration vs Age",
       x = "Age",
       y = "Sleep Duration",
       color = "Group") +
  scale_color_manual(values = c("g1" = "red", "g2" = "blue", "g3" = "green")) +
  theme_minimal()
```

### Sleep duration vs Age senza Gender in un unico grafico con bande
```{r}
new_data <- data.frame(Age = seq(min(datajitt$Age), max(datajitt$Age), length.out = 100))

pred_g1 <- predict(mod_g1, newdata = new_data, se.fit = TRUE)
pred_g2 <- predict(mod_g2, newdata = new_data, se.fit = TRUE)
pred_g3 <- predict(mod_g3, newdata = new_data, se.fit = TRUE)

new_data <- new_data %>%
  mutate(
    g1 = pred_g1$fit,
    g1_upper = pred_g1$fit + 2 * pred_g1$se.fit,
    g1_lower = pred_g1$fit - 2 * pred_g1$se.fit,
    g2 = pred_g2$fit,
    g2_upper = pred_g2$fit + 2 * pred_g2$se.fit,
    g2_lower = pred_g2$fit - 2 * pred_g2$se.fit,
    g3 = pred_g3$fit,
    g3_upper = pred_g3$fit + 2 * pred_g3$se.fit,
    g3_lower = pred_g3$fit - 2 * pred_g3$se.fit
  )


library(scales)

plot(datajitt$Age, datajitt$Sleep.duration, 
     col = NA, pch = 1, # Nessun punto
     xlab = "Age", ylab = "Sleep Duration", 
     main = "Sleep Duration vs Age by Group", 
     cex = 0.6, axes = FALSE) 


polygon(c(new_data$Age, rev(new_data$Age)),
        c(new_data$g1_lower, rev(new_data$g1_upper)),
        col = alpha("blue", 0.2), border = NA) # Banda g1 colorata in blu chiaro
lines(new_data$Age, new_data$g1, lwd = 1.5, col = "blue") # Linea g1 più sottile
matlines(new_data$Age, new_data[, c("g1_lower", "g1_upper")], lwd = 1, col = "blue", lty = 1) # Linea banda g1

polygon(c(new_data$Age, rev(new_data$Age)),
        c(new_data$g2_lower, rev(new_data$g2_upper)),
        col = alpha("green", 0.2), border = NA) # Banda g2 colorata in verde chiaro
lines(new_data$Age, new_data$g2, lwd = 1.5, col = "green") # Linea g2 più sottile
matlines(new_data$Age, new_data[, c("g2_lower", "g2_upper")], lwd = 1, col = "green", lty = 1) # Linea banda g2


polygon(c(new_data$Age, rev(new_data$Age)),
        c(new_data$g3_lower, rev(new_data$g3_upper)),
        col = alpha("red", 0.2), border = NA) # Banda g3 colorata in rosso chiaro
lines(new_data$Age, new_data$g3, lwd = 1.5, col = "red") # Linea g3 più sottile
matlines(new_data$Age, new_data[, c("g3_lower", "g3_upper")], lwd = 1, col = "red", lty = 1) # Linea banda g3


legend("top", legend = c("g1 (blue)", "g2 (green)", "g3 (red)"), 
       col = c("blue", "green", "red"), lwd = 1.5, lty = 1, 
       bty = "n", cex = 0.7) 

```


# Sleep efficiency vs age+gender per lifestyle
```{r}
modF_g1 <- lm(Sleep.efficiency ~ bs(Age, degree=3), data=dataF[g1,])
modF_g2 <- lm(Sleep.efficiency ~ bs(Age, degree=3), data=dataF[g2,])
modF_g3 <- lm(Sleep.efficiency ~ bs(Age, degree=3), data=dataF[g3,])
modM_g1 <- lm(Sleep.efficiency ~ bs(Age, degree=3), data=dataM[g1,])
modM_g2 <- lm(Sleep.efficiency ~ bs(Age, degree=3), data=dataM[g2,])
modM_g3 <- lm(Sleep.efficiency ~ bs(Age, degree=3), data=dataM[g3,])


ggplot(data_combined, aes(x = Age, y = Sleep.efficiency, color = Gender)) +
  geom_point(alpha = 0.6) + 
  geom_smooth(method = "lm", formula = y ~ bs(x, degree=3), se = FALSE) +
  facet_wrap(~Group, nrow = 1) +
  labs(title = "Regression Sleep efficiency vs Age",
       x = "Age",
       y = "Sleep efficiency") +
  theme_minimal()
```



### Sleep efficiency vs age senza suddividere per genere
```{r}
mod_g1 <- lm(Sleep.efficiency ~ bs(Age, degree=3), data = datajitt[g1, ])
mod_g2 <- lm(Sleep.duration ~ bs(Age, degree=3), data = datajitt[g2, ])
mod_g3 <- lm(Sleep.duration ~ bs(Age, degree=3), data = datajitt[g3, ])


ggplot(datajitt, aes(x = Age, y = Sleep.efficiency)) +
  geom_point(alpha = 0.6) + 
  geom_smooth(method = "lm", formula = y ~ bs(x, degree=3), se = FALSE) +
  facet_wrap(~Group) +
  labs(title = "Regression Sleep efficiency vs Age",
       x = "Age",
       y = "Sleep efficiency") +
  theme_minimal()
```




### Sleep efficiency vs Age senza Gender in un unico grafico
```{r}
mod_g1 <- lm(Sleep.efficiency ~ bs(Age, degree=3), data = datajitt[g1, ])
mod_g2 <- lm(Sleep.efficiency ~ bs(Age, degree=3), data = datajitt[g2, ])
mod_g3 <- lm(Sleep.efficiency ~ bs(Age, degree=3), data = datajitt[g3, ])

new_data <- data.frame(Age = seq(min(datajitt$Age), max(datajitt$Age), length.out = 100))

new_data$g1 <- predict(mod_g1, newdata=new_data)
new_data$g2 <- predict(mod_g2, newdata=new_data)
new_data$g3 <- predict(mod_g3, newdata=new_data)

new_data_long <- new_data %>%
  tidyr::pivot_longer(cols = c(g1, g2, g3), names_to = "Group", values_to = "Prediction")

ggplot(datajitt, aes(x = Age, y = Sleep.efficiency, color=Group)) +
  geom_point(alpha = 0.6) + 
  geom_line(data = new_data_long, aes(x = Age, y = Prediction, color = Group), size = 1)+
  labs(title = "Regression Sleep efficiency vs Age",
       x = "Age",
       y = "Sleep efficiency",
       color = "Group") +
  scale_color_manual(values = c("g1" = "red", "g2" = "blue", "g3" = "green")) +
  theme_minimal()
```


```{r}
new_data <- data.frame(Age = seq(min(datajitt$Age), max(datajitt$Age), length.out = 100))


pred_g1 <- predict(mod_g1, newdata = new_data, se.fit = TRUE)
pred_g2 <- predict(mod_g2, newdata = new_data, se.fit = TRUE)
pred_g3 <- predict(mod_g3, newdata = new_data, se.fit = TRUE)


new_data <- new_data %>%
  mutate(
    g1 = pred_g1$fit,
    g1_upper = pred_g1$fit + 2 * pred_g1$se.fit,
    g1_lower = pred_g1$fit - 2 * pred_g1$se.fit,
    g2 = pred_g2$fit,
    g2_upper = pred_g2$fit + 2 * pred_g2$se.fit,
    g2_lower = pred_g2$fit - 2 * pred_g2$se.fit,
    g3 = pred_g3$fit,
    g3_upper = pred_g3$fit + 2 * pred_g3$se.fit,
    g3_lower = pred_g3$fit - 2 * pred_g3$se.fit
  )


library(scales)


plot(datajitt$Age, datajitt$Sleep.efficiency, 
     col = NA, pch = 1, 
     xlab = "Age", ylab = "Sleep Efficiency", 
     main = "Sleep Efficiency vs Age by Group", 
     cex = 0.6, axes = FALSE) 


polygon(c(new_data$Age, rev(new_data$Age)),
        c(new_data$g1_lower, rev(new_data$g1_upper)),
        col = alpha("blue", 0.2), border = NA) 
lines(new_data$Age, new_data$g1, lwd = 1.5, col = "blue") 
matlines(new_data$Age, new_data[, c("g1_lower", "g1_upper")], lwd = 1, col = "blue", lty = 1) 


polygon(c(new_data$Age, rev(new_data$Age)),
        c(new_data$g2_lower, rev(new_data$g2_upper)),
        col = alpha("green", 0.2), border = NA) 
lines(new_data$Age, new_data$g2, lwd = 1.5, col = "green")
matlines(new_data$Age, new_data[, c("g2_lower", "g2_upper")], lwd = 1, col = "green", lty = 1) 


polygon(c(new_data$Age, rev(new_data$Age)),
        c(new_data$g3_lower, rev(new_data$g3_upper)),
        col = alpha("red", 0.2), border = NA) 
lines(new_data$Age, new_data$g3, lwd = 1.5, col = "red") 
matlines(new_data$Age, new_data[, c("g3_lower", "g3_upper")], lwd = 1, col = "red", lty = 1) # Linea banda g3


legend("bottom", legend = c("g1 (blue)", "g2 (green)", "g3 (red)"), 
       col = c("blue", "green", "red"), lwd = 1.5, lty = 1, 
       bty = "n", cex = 0.5) 

```


# Sleep efficiency vs age+SMOKE per lifestyle
```{r}
modS_g1 <- lm(Sleep.efficiency ~ bs(Age, degree=3), data=dataSmoke[g1,])
modS_g2 <- lm(Sleep.efficiency ~ bs(Age, degree=3), data=dataSmoke[g2,])
modS_g3 <- lm(Sleep.efficiency ~ bs(Age, degree=3), data=dataSmoke[g3,])
modN_g1 <- lm(Sleep.efficiency ~ bs(Age, degree=3), data=dataNoSmoke[g1,])
modN_g2 <- lm(Sleep.efficiency ~ bs(Age, degree=3), data=dataNoSmoke[g2,])
modN_g3 <- lm(Sleep.efficiency ~ bs(Age, degree=3), data=dataNoSmoke[g3,])


ggplot(datajitt2, aes(x = Age, y = Sleep.efficiency, color = Smoking.status)) +
  geom_point(alpha = 0.6) + 
  geom_smooth(method = "lm", formula = y ~ bs(x, degree=3), se = FALSE) +
  facet_wrap(~Group, nrow = 1) +
  labs(title = "Regression Sleep efficiency vs Age",
       x = "Age",
       y = "Sleep efficiency") +
  theme_minimal()
```


# >>>> Awakenings vs age+gender per lifestyle
```{r}
modF_g1 <- lm(Awakenings ~ bs(Age, degree=3), data=dataF[g1,])
modF_g2 <- lm(Awakenings ~ bs(Age, degree=3), data=dataF[g2,])
modF_g3 <- lm(Awakenings ~ bs(Age, degree=3), data=dataF[g3,])
modM_g1 <- lm(Awakenings ~ bs(Age, degree=3), data=dataM[g1,])
modM_g2 <- lm(Awakenings ~ bs(Age, degree=3), data=dataM[g2,])
modM_g3 <- lm(Awakenings ~ bs(Age, degree=3), data=dataM[g3,])


ggplot(data_combined, aes(x = Age, y = Awakenings, color = Gender)) +
  geom_point(alpha = 0.6) + 
  geom_smooth(method = "lm", formula = y ~ bs(x, degree=3), se = FALSE) +
  facet_wrap(~Group, nrow = 1) +
  labs(title = "Regression Awakenings vs Age",
       x = "Age",
       y = "Awakenings") +
  theme_minimal()
```


